【裁判字號】    97,家聲,122
【裁判日期】    971117
【裁判案由】    聲請處理禁治產人財產
【裁判全文】
臺灣屏東地方法院民事裁定             97年度家聲字第122號
聲  請  人  甲○○
上列聲請人聲請為禁治產人吳金鶴之利益處分不動產事件，本院
本院裁定如下：
    主  文
禁治產人吳金鶴所有坐落高雄市○鎮區○○段第二八一四地號，
及其上同段建號四一二八號（門牌號碼高雄市○○○路一九二之
八號七樓房屋）之不動產，准由聲請人予以處分。
聲請程序費用新台幣壹仟元由禁治產人吳金鶴之財產負擔。
    理  由
一、按監護人對於受監護人之財產，非為受監護人之利益不得使
    用或處分。為不動產之處分時，並應得親屬會議之允許，民
    法第1101條定有明文。次按，依本法之規定應開親屬會議時
    ，由當事人、法定代理人、或其他利害關係人召集之；親屬
    會議不能召開或召開有困難時，依法應經親屬會議處理之事
    項，由有召集權人聲請法院處理之，民法第1129條、第1132
    條第2 項前段分別定有明文。易言之，親屬會議不能召開或
    召開有困難時，法院可依據上開規定，審酌禁治產人之利益
    後，得同意其監護人，對於禁治產人之不動產為必要、特定
    之處分。
二、本件聲請意旨略以：聲請人之母吳金鶴業經本院以96年度禁
    字第77號民事裁定宣告為禁治產人，並選定由聲請人擔任其
    監護人。因禁治產人吳金鶴須長期照顧，目前於財團法人屏
    東縣私立迦南身心障礙養護院安養，尚積欠安養費用新台幣
    （下同）64,244元，聲請人實無力負擔，需處分禁治產人吳
    金鶴名下之不動產以解決問題。然聲請人與禁治產人吳金鶴
    之四親等之同輩血親吳金兜、吳金山、陳吳金葉、吳金水雖
    依法召開親屬會議，然上開部分之人拒絕於親屬會議記錄簽
    名，即屬親屬會議召開有困難之情事，為禁治產人之利益，
    爰依法聲請准許處分禁治產人之不動產。
三、經查，吳金鶴前經本院以96年度禁字第77號裁定宣告為禁治
    產人，聲請人為禁治產人吳金鶴之監護人等情，業據聲請人
    提出戶籍謄本1 份為證。又禁治產人吳金鶴目前於財團法人
    屏東縣私立迦南身心障礙養護院安養，尚積欠安養費用，須
    處分禁治產人吳金鶴名下之前揭不動產，而禁治產人之親屬
    會議之召開確有困難等情，亦據聲請人提出財團法人屏東縣
    私立迦南身心障礙養護院吳金鶴欠費明細、親屬會議記錄、
    親屬系統表等件為證，復經聲請人於本院審理時陳述明確，
    證人即聲請人友人洪金輝並到庭證述屬實，是聲請人之主張
    應堪信為真實。又聲請人為禁治產人吳金鶴之利益請求處分
    如主文所示之不動產，因親屬會議之召開有困難，無從獲得
    該會議之允許時，自得由有召集權人向法院聲請處理。綜上
    所述，本件聲請核與法無不合，應予准許。
四、依非訟事件法第160 條第2 項裁定如主文。
中    華    民    國    97    年    11    月    17    日
                        家事庭法  官  李芳南
以上為正本，係照原本作成。
如不服本裁定應於送達後10日內向本院提出抗告狀，並繳納抗告
費新臺幣1,000元。
中    華    民    國    97    年    11    月    17    日
                              書記官  周秀香


司法院資訊處製作；財團法人民間司法改革基金會備份。
